【裁判字號】    90,易,170
【裁判日期】    900419
【裁判案由】    竊盜
【裁判全文】
臺灣宜蘭地方法院刑事判決                            九十年度易字第一七號
    公  訴  人  臺灣宜蘭地方法院檢察署檢察官
    被      告  乙○○
右列被告因竊盜案件，經檢察官提起公訴（九十年度偵字第四二一號），本院判決如
左：
    主  文
乙○○無罪。
    理  由
一、公訴意旨略以：被告乙○○曾因違反麻醉藥品管理案件，於民國八十六年十一月
    十三日經臺灣高等法院以八十六年度上易字第八一一號判處有期徒刑七月確定，
    並於八十七年九月十一日縮刑執行完畢。猶不知悔改，復意圖為自己不法之所有
    ，於八十八年六月間在基隆市○○路與中興路口，竊取丙○○所有放置於其車內
    卡號為000000000000000號之美國銀行運通卡一張，得手後即藏
    放於其位於宜蘭縣西門里舊城西路三十九號住處，嗣經警於八十九年十一月九日
    下午五時於乙○○上開住處查獲，並當場扣得前揭運通卡一張，因認被告涉犯刑
    法第三百二十條第一項之竊盜罪嫌云云。
二、按犯罪事實應依證據認定之，無證據不得推定其犯罪事實；又不能證明被告犯罪
    者，應諭知無罪之判決；刑事訴訟法第一百五十四條、第三百零一條第一項分別
    定有明文。又事實之認定，應憑證據，如未能發現相當證據，或證據不足以證明
    ，自不能以推測或擬制之方法，為裁判基礎（最高法院四十年台上字第八六號判
    例參照）。公訴人認被告涉犯上開竊盜罪嫌，係以被害人丙○○指訴歷歷及贓物
    認領保管單一紙附卷可稽，而贓物係在被告住處三樓房間內查獲之情形等語，以
    為依據。
三、訊據被告乙○○堅決否認涉有竊盜犯行，辯稱：那運通卡我不知道是誰的，也不
    知道是誰放在我那裡，我並沒有去基隆偷車，曾經有朋友去過，但他們去一下就
    走了等語。經查：上開運通卡為被害人所失竊之贓物，固有被害人指訴及贓物認
    領保管單在卷可證，然而依據被害人之指訴，該運通卡係於八十八年六月間在基
    隆市○○路與中興路口，置放在其所有之ＨＲ－三二二五號自用小客車內，連同
    汽車、行照、音樂ＣＤ片、釣具一組等物一併失竊，是行竊者係同時竊取車輛及
    車內物品包括該運通卡在內，並非單獨行竊運通卡。而證人即警員甲○○到庭證
    稱：當時我們是在三樓房間找到的，那間被告說沒有人住，房間放一些雜物，運
    通卡就放在該房間桌上，核對簽名不符後，才調查來源等語，顯見被害人失竊之
    物除運通卡在被告住處查獲之外，並未在被告住處查獲其他贓物，則該運通卡雖
    在被告住處查獲，然究竟係被告行竊所得之部分財物，或係被告故買或收受之贓
    物，實難僅憑該運通卡在被告住處查獲此點即遽認被告有為上開行竊被害人所有
    自小客車及車內物品包括運通卡在內之行為。又按竊盜罪與贓物罪，前者之社會
    侵害性事實係基於不法所有意圖而以非暴力手段破壞法秩序所保障之財產持有狀
    態，後者之社會侵害性事實係妨害法秩序所保障財產權人之合法回復請求權並助
    長財產犯罪之不法作用，二者之社會侵害性事實並不相同（最高法院八十三年度
    上易字第一六九０號、八十四年度上字第二二一六號判決意旨可供參照），本院
    亦無從變更起訴法條，附此敘明。公訴人所舉之證據不足以證明被告涉有上開竊
    盜犯行，此外，本院復查無其他積極證據可資證明被告涉有公訴人所訴之竊盜犯
    行，無法證明被告犯罪，自應依法諭知無罪之判決。
據上論斷，應依刑事訴訟法第三百零一條第一項，判決如主文。
本案經檢察官林慧到庭執行職務。
中      華      民      國      九十      年      四      月    十九    日
                                  臺灣宜蘭地方法院刑事第二庭
                                          法  官
右正本證明與原本無異。
如不服本判決，應於判決送達後十日內，向本院提出上訴狀。
                                          書記官
中    華    民    國      八十        年              月               日


司法院資訊處製作；財團法人民間司法改革基金會備份。
